【裁判字號】    95,上訴,769
【裁判日期】    950502
【裁判案由】    搶奪等
【裁判全文】
臺灣高等法院刑事判決
上  訴  人
即  被  告  丑○○
            壬○○
共      同
指定辯護人  本院公設辯護人王永炫
上列上訴人因搶奪等案件，不服臺灣士林地方法院94年度訴字第
722號，中華民國95年1月25日第一審判決（起訴案號：臺灣士林
地方法院檢察署94年度偵字第9080號；併辦案號：94年度偵字第
11016號），提起上訴，本院判決如下：
    主  文
原判決撤銷。
丑○○、壬○○共同以搶奪他人之動產為常業，丑○○處有期徒
刑肆年；壬○○處有期徒刑年拾月，T字型扳手壹支沒收。
丑○○連續行使偽造私文書，足以生損害於他人，處有期徒刑壹
年貳月，附表四各編號所示刷卡消費記錄之信用卡簽帳單商店存
根聯上偽造之「卯○○」署押共枚均沒收。
丑○○上述二罪所處之刑，應執行有期徒刑伍年，T字型扳手壹
支及附表四各編號所示刷卡消費記錄之信用卡簽帳單商店存根聯
上偽造之「卯○○」署押共枚均沒收。
    事  實
一、丑○○有施用毒品之紀錄，經臺灣臺北地方法院裁定強制戒
    治，期滿後，經檢察官為不起訴處分。壬○○曾因竊盜罪，
    經臺灣屏東地方法院93年簡字第645號判決拘役二十日，於
    民國（下同）93年7月21日易科罰金執行完畢。
二、丑○○與壬○○2人，因缺錢花用，竟基於意圖為自己不法
    所有之犯意聯絡，共同謀議以搶奪所得恃以維生，並以機車
    資為搶奪他人動產之犯案工具（另將所竊得之機車牌照，懸
    掛於租得之機車上，以逃避查緝），2人共乘機車於路上乘
    人不備，搶奪他人動產。謀議既定，丑○○、壬○○即自94
    年8月15日晚上6時5分許起，至94年9月1日下午4時30分許止
    ，在臺北市區、臺北縣板橋市、新莊市一帶，物色下手目標
    ，均趁附表二編號1至編號11「被害人欄」所示之人行走於
    路上，疏未防備之際，由後座之人出手搶奪各該被害人之皮
    包暨其內財物（犯罪時間、地點、被害人、犯罪方法、犯罪
    所得，均詳如附表二編號1至編號11各欄所示）。期間丑○○、壬○○或騎駛車號不詳之重型機車，或騎駛以丑○○之
    名義，在臺北市○○○路68號，向經營正捷交通有限公司之
    未○○先後分別承租車牌號碼CVC-819號、XUD-551號之重型
    機車（承租起迄時點、承租之機車，均詳見附表一），資為
    搶奪犯案之工具，甚且於94年8月27日以後，將承租而來之
    車號CVC-819號重型機車改懸2人共同於94年8月27日在臺北
    縣三重市○○○路25巷8號前，竊得之子○○所有之重型機
    車牌號CKH-16 9號車牌1面（詳事實三）以逃避查緝。丑○○、壬○○搶奪得手之財物，均將現金均分花用，供渠等生
    活所需，其餘財物，除(1)附表二編號4搶得之卯○○日盛銀
    行信用卡為丑○○另行起意持以犯案（詳事實四），(2)附表
    一編號1搶奪得手之戌○○所有之NOKIA廠牌3100型行動電話
    1支（序號：000000 000000000號，門號0000000000號）則
    經壬○○於94年9月初在臺北縣三重市○○街52號5樓友人徐
    永昌居所將之贈與予不知情之徐永昌外，其餘搶奪得手之財
    物（詳附表二各編號「犯罪所得」欄所示）均任意丟棄，或
    藏置於丑○○、壬○○暫時賃居之臺北縣三重市○○○路1
    號之白宮賓館408室內，或置放於騎駛之重型機車置物箱內
    。
三、丑○○、壬○○復基於意圖為自己不法所有之概括犯意聯絡
    ，於附表三編號1所示時、地，以附表三編號1「犯罪方法」
    欄所示手法，先竊盜子○○所有之重型機車牌號CKH-169號
    車牌1面，得手後並改懸於承租而來之車牌號碼CVC-819號重
    型機車犯前述搶奪案，以逃避警方查緝；復承前意圖為自己
    不法所有之竊盜概括犯意聯絡，再於附表三編號2所示時、
    地，以附表三編號2「犯罪方法」欄所示手法，竊取寅○○
    之財物得手（犯罪所得詳見附表三編號2「犯罪所得」欄所
    示）。
四、丑○○於搶得附表二編號4之卯○○所有日盛國際商業銀行
    （以下簡稱：日盛銀行）信用卡（卡號：0000000000000000
    號）後，另行單獨起意，基於意圖為自己不法所有及行使偽
    造私文書之概括犯意，持該信用卡連續於附表四所示之時間
    ，前往附表四所示之特約商店消費，並於結帳時，由丑○○
    冒用卯○○之名義而將上開信用卡交予各該特約商店之店員
    刷卡結帳而加以行使，並在店員交予之簽帳單第1聯（簽帳
    單為1式2聯，1聯由商店留存、1聯由持卡人留存）之簽名欄
    內，偽簽「卯○○」之署押各1枚（其中，編號2、編號3且
    同時複寫在第2聯），而偽造用以表彰卯○○本人同意就簽
    帳單上所載之消費以信用卡付款之私文書後，交予各該特約
    商店之店員而加以行使，使各該特約商店店員陷於錯誤，誤
    信係卯○○本人持卡消費而將如附表四所示金額之商品連同
    簽帳單持卡人收執聯交予丑○○，足以生損害於卯○○本人
    、各該特約商店及發卡銀行即日盛銀行，丑○○連續詐欺價
    值新臺幣（下同）300元、5,300元、5,900元（合計11,500
    元）之商品得手。
五、嗣於94年9月2日下午5時30分許，丑○○騎駛承租而來，已
    改懸所竊得之牌號CKH-169號車牌之重型機車（原車牌號碼
    CVC-819號重型機車，引擎號碼SD25LE-100655號），附載壬○○行經臺北市○○街○段與昌吉街口時，適臺北市政府警
    察局大同分局大橋派出所員警賴弘祺於該處執行例行之交通
    稽查路檢勤務，發現丑○○、壬○○見員警值勤即刻意調頭
    迴避，形跡可疑，進一步以隨身電腦查詢該重型機車懸掛之
    牌號CKH-169號車牌，發覺係失竊之重機車車牌，乃認丑○○、壬○○涉有竊盜犯嫌，遂在後追緝，追至臺北市大同區
    ○○○路三段22號前，丑○○、壬○○為警盤查，即坦承涉
    犯前述之竊盜、搶奪犯行，員警經丑○○、壬○○之同意後
    ，分別搜索丑○○、壬○○騎乘之重型機車置物箱，及丑○○、壬○○暫時賃居之臺北縣三重市○○○路1號白宮賓館
    408室內，進而扣得寅○○遭竊之SANYO牌T100型行動電話1
    支（序號：000000000000000號）及現金5,985元；地○○遭
    搶之TOPLUXG牌CG360型行動電話1支（序號：0000000000000
    00號，門號0000000000號）；己○○遭搶之頂好超市面額
    100元禮券2張；子○○遭竊之CKH-169號車牌1面；卯○○遭
    搶之日盛銀行信用卡（卡號：0000000000000000號），及酉
    ○○遭搶之NOKIA牌3210型行動電話1支（序號：0000000000
    00000，門號0000000000號）、丁○○遭搶之NEC牌N8 型行
    動電話1支（序號：000000000000000號，門號00000000 00
    號）、申○○遭搶之SonyEricsson牌T100型行動電話1支（
    序號：000000000000000號，門號0000000000號）、癸○○
    遭搶之三星牌E608型行動電話1支（序號：0000000000000 0
    號，門號0000000000號）；復又經警循線於94年10月6日持
    搜索票，至臺北縣三重市○○街52號5樓壬○○友人徐永昌
    之母親徐王惠貞房間內搜索，再扣得戌○○遭搶之NOKIA廠
    牌3100型行動電話1支（序號：000000000000000號，門號00
    00000000號）。
六、案經申○○、卯○○、巳○○、天○○、己○○、地○○告
    訴，由臺北市政府警察局大同分局報告臺灣士林地方法院檢
    察署檢察官偵查起訴，暨由臺北市政府警察局中山分局報請
    臺灣士林地方法院檢察署檢察官移送併案審理。
    理  由
一、按「被告以外之人於審判外之言詞或書面陳述，除法律有規
    定者外，不得作為證據。」；又「被告以外之人於審判外之
    陳述，雖不符前四條之規定，而經當事人於審判程序同意作
    為證據，法院審酌該言詞陳述或書面陳述作成時之情況，認
    為適當者，亦得為證據。」、「當事人、代理人或辯護人於
    法院調查證據時，知有第159 條第1 項不得為證據之情形，
    而未於言詞辯論終結前聲明異議者，視為有前項之同意。」
    ，刑事訴訟法第159條第1項、第159條之5第1項及第2項分別
    訂有明文。被告2人就卷存證人戌○○、申○○、彭浩貞、
    卯○○、巳○○、天○○、酉○○、李秀蘭、己○○、地○○、丁○○、子○○、寅○○、未○○、徐永昌、徐王惠貞
    之警詢筆錄，均同意具有證據能力（參見原審94年10月24
    日準備程序筆錄第3頁），至併案部分之及告訴人癸○○之
    警詢筆錄，亦明知有刑事訴訟法第159條第1項之情形，於原
    審調查證據時，則均表明「無意見」（參見原審95年1月13
    日審判筆錄第2頁至第3頁），則上開併案部分告訴人之警詢
    筆錄，依刑事訴訟法第159條之5規定，亦均具有證據能力，
    先予敘明。
二、上訴人即被告丑○○及壬○○除否認以搶奪為生，藉之為常
    業外，對前述之犯行均坦認不諱。且查，被告2人自白之前
    開事實：有關附表二編號1部分核與被害人戌○○指訴被搶
    之情節大致相符（參見94年9月6日警詢筆錄，偵卷第216頁
    至第218頁），復據其指認行搶之人即為被告2人無訛，有被
    害人戌○○指認採證照片4張在卷可稽（偵卷第219頁至第
    220 頁參照）。且查，戌○○遭搶之行動電話手機嗣雖經警
    持搜索票於徐永昌之母徐王惠貞處扣得，惟該手機係經被告
    壬○○轉贈不知情之徐永昌，復轉由不知情之徐王惠貞使用
    等情，亦據證人徐永昌（94年10月6日警詢筆錄，附原審卷
    ）、徐王惠貞證述在卷（94年10月6日警詢筆錄，附原審卷
    ），嗣又已據被害人戌○○立據領回，已堪確認被告2人此
    部分犯行。附表二編號2部分，則核與告訴人申○○指訴遭
    搶之情節相符，復據其指認被告2人即下手行搶之人，有申
    ○○指認採證照片2張（參見偵卷第334頁）存卷可按，且被
    告亦經警扣得申○○遭搶之Sony Ericsson牌T100型行動電
    話1支（序號：000000000000000，門號0000000000），嗣已
    為告訴人申○○立據領回，有贓物認領保管單1紙存卷可按
    （參見偵卷第333頁）；附表二編號3部分，核與被害人午○○於警詢（參見94年9月2日警詢筆錄，偵卷第24頁至第25頁
    ）、偵訊結證（參見94年9月20日偵訊筆錄，偵卷第262頁）
    所述遭搶情節相符；附表二編號4部分，核與告訴人卯○○
    （參見94年9月6日警詢筆錄，偵卷第230頁至第232頁）、巳
    ○○（參見94年9月6日警詢筆錄，偵卷第241頁至第243頁）
    指訴遭搶情節大致相符，復有告訴人卯○○指認採證照片6
    張在卷可稽（偵卷第238頁至第240頁參照），且被告為警扣
    案之卯○○日盛銀行信用卡（卡號：0000000000000000號）
    亦據告訴人卯○○立據領回，有贓物認領保管單1紙存卷可
    按（參見偵卷第234頁、第235頁）；附表二編號5部分，核
    與告訴人天○○指訴遭搶之情節大致相符（參見94年9月3日
    警詢筆錄，偵卷第26頁至第28頁參照、94年9月20日偵訊筆
    錄，偵卷第263頁），且有監視錄影系統翻拍照片1張在卷可
    稽（時間：94年8月20日14：09：01，地點：臺北市大同區
    ○○○路3段18巷【偵卷第60頁、第68頁參照】）；附表二
    編號6部分，核與告訴人癸○○指訴遭搶之情節相符（參見
    94年9月6日警詢筆錄，併案偵卷第25頁至27頁），復有告訴
    人癸○○指認採證照片6張在卷可稽（參見併案偵卷第32頁
    至第34頁），其遭搶之行動電話1支（三星牌E608型，序號
    ：00000000000000號，門號0000000000號），且為警扣案，
    嗣據其立據領回，亦有贓物認領保管單1紙存卷可按（參見
    併案偵卷第28頁）；附表二編號7部分，核與被害人酉○○
    指訴遭搶之情節相符（參見94年9月12日警詢筆錄，偵卷第
    167頁至第168頁），被告復為警扣得被害人酉○○遭搶之行
    動電話1支（NOKIA廠牌、3210型，序號：000000000000000
    號，門號0000000000號），嗣且據被害人酉○○立據領回，
    有贓物認領保管單1紙存卷可按（參見偵卷第171頁）；附表
    二編號8部分，核與被害人李秀蘭指訴遭搶之情節相符（參
    見94年9月5日警詢筆錄，偵卷第245頁至第247頁），復有被
    害人李秀蘭指認之採證照片6張在卷可稽（參見偵卷第248頁
    至第250頁），被告2人下手行搶時，且為被害人李秀蘭持掃
    把打落被告丑○○所戴安全帽遮陽鏡，嗣經臺北市政府警察
    局中山分局採集指紋送內政部警政署刑事警察局指紋室以「
    指紋電腦比對法」、「指紋特徵點比對法」比對結果，其中
    在該遮陽鏡外側採得之編號1指紋核與被告丑○○檔存右拇
    指指紋相符，亦有內政部警政署刑事警察局94年9月7日刑紋
    字第0940134005號鑑驗書在卷可按（附原審卷）；附表二編
    號9部分，核與告訴人己○○指訴遭搶之情節相符（參見94
    年9月2日警詢筆錄，偵卷第28頁至第30頁；偵訊筆錄，偵卷
    第262頁），復有監視錄影系統翻拍照片1張在卷可以佐證（
    時間：94年8月31日16：15：01，地點：臺北市○○區○○
    街2段172巷口；偵卷第60頁、第68頁至第71頁分別參照），
    被告且為警扣得其遭搶之頂好超市面額100元禮券2張，嗣已
    由告訴人己○○立據領回，亦有贓物認領保管單1紙在卷可
    稽（參見偵卷第77頁）；附表二編號10部分，核與告訴人地
    ○○指訴遭搶之情節相符（參見94年9月2日警詢筆錄，偵卷
    第31頁至第32頁、94年9月20日偵訊筆錄，偵卷第263頁），
    被告復為警扣得告訴人地○○遭搶之TOPLUXG牌CG360型行動
    電話1支（序號：000000000000000號，門號0000000000號）
    ，嗣且由告訴人地○○立據領回，有贓物認領保管單1紙存
    卷可按（參見偵卷第54頁，保管單誤載該行動電話序號為「
    000000000000000號」，應予更正）；附表二編號11部分，
    核與告訴人丁○○指訴遭搶之情節相符（參見94年9月10警
    詢筆錄，偵卷第172頁至第174頁），被告復為警扣得告訴人
    丁○○遭搶之NEC牌N8型行動電話1支（序號：000000000000
    000號，門號0000000000號），嗣已由告訴人丁○○立據領
    回，亦有贓物認領保管單1紙存卷可按（參見偵卷第175頁）
    。至被告丑○○、壬○○自白附表三編號1之事實，核與被
    害人子○○指訴車牌遭竊之情節相符（參見94年9月2日警詢
    筆錄參照，偵卷第37頁至第38頁），且有車牌遺失四聯單1
    紙在卷可稽（參見偵卷第52頁至第53頁），況其遭竊之牌號
    CKH—169號車牌業經被告2人改懸掛於車號CVC-819號重型機
    車（引擎號碼SD25LE-100655號），於94年9月2日下午5時30
    分許在臺北市○○街○段與昌吉街口時，即為警查悉係失竊
    車牌後即予扣案，嗣已據其立據領回，亦有贓物認領保管單
    1紙存卷可按（參見偵卷第56頁）；附表三編號2部分，則核
    與被害人寅○○指訴遭竊之情節相符（參見94年9月2日警詢
    筆錄，偵卷第33頁至第34頁；94年9月20日偵訊筆錄，偵卷
    第263頁），此外，被告亦為警扣得被害人寅○○遭竊之現
    金5,985元、SANYO牌T100型行動電話1支（序號：000000000
    000000號），嗣且已據被害人寅○○立據領回，有贓物認領
    保管單1紙存卷可按（參見偵卷第55頁）。此外，被告2人騎
    乘之犯案機車即車牌號碼CVC-819號、車牌號碼XUD-551號之
    重型機車，係以丑○○之名義，向正捷交通有限公司承租而
    來，亦據未○○證述在卷，其租賃起迄時間（詳如附表1所
    示）且有機車租賃契約書4紙在卷可考（參見偵卷第48頁至
    第51頁）。至事實欄四部分，被告丑○○所為之自白亦核與
    告訴人卯○○警詢指訴其所有之信用卡（卡號000000000000
    0000號，發卡行為日盛銀行）遭盜刷消費之情節相符（參見
    94年9月6日警詢筆錄，偵卷第231頁），且有簽帳單3紙（參
    見偵卷第275頁至第277頁）、消費明細1紙（偵卷第237頁參
    照）存卷可按。綜上，堪認被告丑○○、壬○○前開自白均
    核與事實相符，可以採信。
三、被告丑○○、壬○○2人於原審審理時雖均辯稱：伊2人並非
    以犯搶奪罪為常業，恃以維生，實係需錢花用並償還信用卡
    之債務，方下手行搶云云。被告丑○○另且辯稱：遭查獲之
    前，伊在張惠欽所經營之「時代機車廣場」工作，月薪約30
    ,000 多元云云；被告壬○○則另辯稱：伊先前係幫忙父母
    從事泥水工之工作，並非沒有工作以搶奪為業云云。惟按，
    刑法上之常業犯係以犯罪行為為生活之職業，恃之以維生，
    因之常業犯就其犯意而言，係以同一犯罪行為恃以維生之意
    思，反覆為之，具有同一不變犯意之連續性，就其犯罪行為
    客體內涵觀察，客觀上必須具有相當時間之連續性及可確定
    性，足以為生活之職業者，而非僅為偶發、短暫性，不足為
    生活之職業者，即足當之，至於犯罪當時有無其他職業、犯
    罪時間之長短或所得多寡，並不影響其為常業犯之認定（參
    見最高法院85年臺上字第510號判例、93年度臺上字第4967
    號判決）。被告丑○○、壬○○自94年8月15日起，至94年9
    月2日為警查獲之前一日止，不斷以相同手法搶奪不特定被
    害人之財物，短短十六日，共犯搶奪案十一件，其中，94年
    8月27日犯案2起（附表二編號6、編號7）；94年9月1日犯案
    2起（附表二編號10、編號11），其主觀上顯然具有不變犯
    意之連續性及可確定性，而非僅偶發、短暫之犯罪型態，足
    可認被告二人係反覆以同種類行為為目的之社會活動之職業
    性犯罪，甚且其犯罪所得，亦非微薄，顯然亦足以恃此犯罪
    為謀生職業，縱令被告丑○○先前有如其所辯之機車行工作
    ，被告壬○○先前曾幫忙父母從事泥水工等工作，仍無礙於
    該常業犯罪之成立。況證人即「時代機車廣場」負責人張惠
    欽於原審證稱：被告丑○○於該機車行工作期間，亦僅94年
    4月至同年8月間，其間亦常向其借貸，再由薪水中抵扣償還
    借款債務，扣完後實拿沒有幾千元，後來即主動離職等語（
    參見原審94年11月10日審判筆錄第2頁至第9頁），顯見被告
    丑○○原有工作不足供其償還債款、日常生活開銷之用，亦
    可認定被告丑○○嗣後如附表二編號1至編號11所示之犯行
    ，確有以搶奪所得恃以維生之意；至證人即被告壬○○之母
    柯楊淑葉於原審證稱：被告壬○○並無固定薪資，是幫忙性
    質，由其供應壬○○日常生活所需，是壬○○所辯工作，亦
    非領有薪資之職業，自不足為其有利之認定，是被告2人上
    開所辯，並非可採，被告2人均係以犯搶奪罪為常業，亦堪
    採認。
四、另按，在特約商店信用卡簽帳單上偽簽他人署押，係表示他
    人有在該特約商店消費簽帳單上所示事項及金額之事實，而
    特約商店可據以向發卡銀行請款，銀行再轉向該他人請款之
    意，亦影響各該特約商店之債權回收之麻煩，亦增加發卡銀
    行即日盛銀行無謂之程序，是該偽造他人署押於信用卡簽帳
    單之行為，自足生損害於他人，應成立偽造私文書罪（參見
    最高法院91年度台上字第2550號判決）。
五、綜上所述，本件事證明確，被告2人犯行均堪認定。
六、被告丑○○、壬○○既係本於常業之犯意聯絡，下手搶奪，
    已如前述，核被告丑○○、壬○○2人附表二編號1至編號11
    所為，均基於常業搶奪之犯意聯絡，趁人不備，公然掠取他
    人皮包等財物，均係犯刑法第327條之常業搶奪罪。又按，
    刑法第321條第1項第3款之攜帶兇器竊盜罪，係以行為人攜
    帶兇器竊盜為其加重條件，此所謂兇器，其種類並無限制，
    凡客觀上足對人之生命、身體、安全構成威脅，具有危險性
    之兇器均屬之，且祇須行竊時攜帶此種具有危險性之兇器為
    已足，並不以攜帶之初有行兇之意圖為必要（參見最高法院
    79年度台上字第5253號判例）。經查，被告丑○○、壬○○
    附表三編號1行竊時攜帶在身，供拆卸車牌使用之T字型扳手
    1支係金屬製品，質地堅硬，客觀上足以危害他人生命、身
    體之安全，核屬兇器無訛，核被告丑○○、壬○○2人附表
    三編號1所為，均係犯刑法第321條第1項（起訴書誤載為第
    2項）第3款之攜帶兇器竊盜罪；附表三編號2所為，則均係
    犯刑法第320條第1項之普通竊盜罪。被告丑○○、壬○○就
    附表二、附表三各編號所示之犯行，均具犯意聯絡及行為分
    擔，應以共同正犯論處。再被告丑○○、壬○○2人附表三
    編號1、編號2所示先後2次竊盜犯行，時間緊接，固所犯有
    刑法第321條第1項第3款之加重竊盜罪與刑法第320條第1項
    之普通竊盜罪之別，惟仍係構成要件相同之罪，顯係出於概
    括之犯意為之，為連續犯，應依刑法第56條之規定論以情節
    較重之攜帶兇器竊盜一罪，並加重其刑。被告丑○○、壬○○竊得機車牌照後懸掛於租得之機車上，再騎該機車行搶，
    以逃避追緝，所犯常業搶奪罪、加重竊盜罪間，具方法、結
    果之牽連關係，均應從一重之常業搶奪罪處斷。檢察官雖未
    於起訴書敘及附表二編號3（即被害人申○○部分）、編號6
    （被害人癸○○部分）之事實，惟上開未據起訴書敘及之犯
    罪事實，與本案已起訴且經論罪科刑之附表二其餘各編號所
    示之搶奪犯行，具有常業犯之實質一罪關係，本院自當併予
    審理。被告丑○○搶奪卯○○之財物得手後，應非在事前即
    預計能搶得信用卡，並藉之冒名詐財，此觀乎冒用信用卡者
    僅丑○○，而壬○○不與焉，即可明瞭，故被告丑○○持卯
    ○○之日盛銀行信用卡至附表四所示各特約商店消費購物部
    分應係丑○○單獨另行起意所為，丑○○先後於信用卡簽帳
    單之私文書上偽造「卯○○」簽名後（偽造署押所在及枚數
    ，均詳如附表四編號1至編號3所載），復持以行使，而分別
    詐得附表四編號1至編號3所示價值之商品，足以生損害於發
    卡銀行即日盛銀行、附表四編號1至編號3所示各特約商店及
    卯○○本人，核被告丑○○此部分所為，係犯刑法第216條
    行使第210條偽造私文書罪、第339條第1項之詐欺取財罪，
    其偽造署押之行為均係偽造私文書之階段行為，又偽造私文
    書之低度行為，應為行使之高度行為所吸收，均不另論罪，
    所犯行使偽造私文書與詐欺取財罪，有方法結果之牽連關係
    ，應從一重之行使偽造私文書罪處斷。被告丑○○三次冒用
    他人信用卡，行使偽造私文書之犯行，時間密接，又犯構成
    要件相同之罪名，顯係基於概括之犯意，為連續犯，依刑法
    第56條規定以一罪論，並加重其刑。被告二人因騎懸掛贓物
    之車牌，被警方認定有竊盜嫌疑而追捕，斯時警方固未知被
    告二人另有搶奪之犯行，被告二人於被查獲後主動告知搶奪
    犯行，但被告二人之搶奪犯行與竊盜犯行有牽連關係，前已
    敘明，故被告二人主動告知警方搶奪犯行，不能認係自首（
    參見最高法院73年第2次刑事庭會議決議）。
七、原審對被告二人論罪科刑，固非無見，惟(一)就附表五、六部
    分，不能認定被告二人有此部分之犯行（詳如後述），原判
    決認此二部分，被告亦成立犯罪；(二)被告丑○○冒用卯○○
    信用卡部分，應係另行起意，不能認與其常業搶奪犯行有方
    法結果之牽連關係，原審認此二罪有牽連關係，從一重之常
    業搶奪罪處斷，均有未洽，被告二人提起上訴，仍執陳詞，
    否認係屬常業犯，固無可採，惟原判決既有可議，應予撤銷
    改判，審酌被告2人正值青壯，尚具工作能力，竟不思向上
    進取，僅因經濟拮据，需錢花用，竟起意結伴當街公然行搶
    ，嚴重破壞社會治安，其犯罪所生之損害並非輕微，本應從
    重量刑，然被告丑○○、壬○○2人於犯罪後已就部份搶奪
    犯行坦承不諱，被告丑○○亦坦認偽造文書、詐欺犯行，且
    被告2人犯罪所得並非至鉅等一切情狀，分別量處如主文所
    示之刑。
八、被告丑○○、壬○○持以行竊子○○所有重型機車牌號CKH-
    169號車牌1面之T字型扳手1支，依卷存資料固查無扣押筆錄
    可考，惟已據被告丑○○指明該T字型扳手即係其購入為其
    所有，如偵卷第75頁下方照片所示之T字型扳手（原審94年
    10月14日訊問筆錄第3頁、94年11月10日審判筆錄第31頁分
    別參照），並不能証明已滅失不存在，依刑法第38條第1項
    第2款於被告丑○○、壬○○上開搶奪罪宣告之主刑項下為
    宣告沒收之諭知。附表四所示信用卡簽帳單商店存根聯，雖
    已分別交付各該發卡銀行或特約商店而加以行使，並非被告
    丑○○所有之物，惟簽帳單商店存根聯原本3紙既已調得附
    卷，其上偽造之「卯○○」署押各1枚，不問屬於犯人與否
    ，均應依刑法第219條之規定宣告沒收。至附表四各筆刷卡
    消費記錄之信用卡簽帳單顧客存根聯，其中編號2、編號3均
    係2聯式簽帳單，其上亦經複寫而存有偽造之「卯○○」署
    押各1枚，惟均為被告丑○○於犯後丟棄滅失乙情，已據被
    告丑○○自承在卷（分別參見原審94年10月14日準備程序筆
    錄第3頁、原審95年1月13日審判筆錄第20頁），其上之偽造
    「卯○○」署押，自無從為沒收之宣告，併此敘明。
九、被告丑○○上述二罪所宣告之刑，應合併執行有期徒刑五年
    ，上述沒收之宣告，重為沒收之諭知。
十、公訴意旨及移送併辦意旨又以被告二人另有如附表五、六之
    常業搶奪犯行云云。按被告或共犯之自白，不得作為有罪判
    決之唯一證據，仍應調查其他必要之證據，以察其是否與事
    實相符，刑事訴訟法第156條第2項定有明文。被告丑○○、
    壬○○二人於本院審理時否認有附表五、六之犯行，辨稱，
    事實上我們做了十一件（即附表二部分），其他八件（即附
    表五、六）不是我們做的，是三組（刑事組）的人員講說承
    認十一件與承認其他的沒有什麼差別，所以我們於原審才會
    承認。經查附表五、六所載之被害人辰○○、乙○○、丙○○、戊○○○、甲○○、亥○○、辛○○、庚○○於警詢中
    皆未指明歹徒行搶時所騎機車車號，對歹徒亦未能明確指認
    （見偵字第9080號卷第161頁至163頁、第209頁至211頁、第
    222、223頁、第224頁至226頁、第164頁至166頁、第251頁
    至253頁、偵字第11016號卷第19頁、20頁、第23頁至27頁）
    。而被告二人既已承認附表二全部之犯行，而對附表五、六
    之犯行，不論承認與否，對渠等刑期影響不大，附表五、六
    之犯行，如係被告二人所為，被告二人應無再予否認之必要
    。且警方所查扣之證物，皆與附表五、六之各該被害人無關
    ，此外復查無其他積極證據足以認定被告二人有附表五、六
    之搶奪犯行，因公訴人認此部分與前述論罪之搶奪犯行有常
    業犯之關係，就起訴部分，本院不另為無罪之諭知，就併案
    部分則應退回檢察官另行處理，併此敘明。
據上論斷，應依刑事訴訟法第369條第1項前段、第364條、第299
條第1項前段，刑法第28條、第56條、第327條、第321條第1項第
3款、第216條、第210條、第339條第1項、第55條、第219條、第
38條第1項第2款、第51條第5款，罰金罰鍰提高標準標準條例第1
條前段，判決如主文。
本案經檢察官劉斐玲到庭執行職務。
中      華      民    國   95    年    5    月   2    日
                      刑事第十一庭
                              審判長法  官  張連財
                                    法  官  楊照男
                                    法  官  林明俊
以上正本證明與原本無異。
如不服本判決，應於收受送達後十日內向本院提出上訴書狀，其
未敘述上訴之理由者並得於提起上訴後十日內向本院補提理由書
（均須按他造當事人之人數附繕本）。
                                    書記官  蕭進忠
中    華    民    國    95    年    5     月    9     日
附錄本案論罪科刑法條之依據：
刑法第327條
以犯第 325 條第 1 項之罪為常業者，處三年以上十年以下有期
徒刑。
刑法第321條第1項第3款
犯竊盜罪而有左列情形之一者，處六月以上、五年以下有期徒刑
：
三  攜帶兇器而犯之者。
刑法第216條
行使第條至第條之文書者，依偽造、變造文書或登載不實事項或
使登載不實事項之規定處斷。
刑法第210條
偽造、變造私文書，足以生損害於公眾或他人者，處五年以下有
期徒刑。
刑法第339條第1項
意圖為自己或第 3 人不法之所有，以詐術使人將本人或第 3 人
之物交付者，處五年以下有期徒刑、拘役或科或併科1000元以下
罰金。
附表一：丑○○在臺北市○○○路68號，向正捷交通有限公司之
        未○○承租之機車及起迄時間。
┌──┬────────────┬────────────┐
│編號│承租起迄日              │承租之車輛              │
├──┼────────────┼────────────┤
│1   │94年8 月11日晚上7時30分 │車牌號碼CVC-819 號光陽銀│
│    │許起，至94年8 月14日晚上│色重型機車（引擎號碼    │
│    │7時30 分許止            │SD25LE-100655）         │
│    │                        │                        │
├──┼────────────┼────────────┤
│2   │94年8 月14日晚上7 時30分│車牌號碼XUD-551號山葉黑 │
│    │許起，至94年8 月19日晚上│色重型機車（引擎號碼    │
│    │8 時50分許止            │5TY-106239）            │
├──┼────────────┼────────────┤
│3   │94年8 月15日晚上7 時50分│車牌號碼CVC-819 號光    │
│    │許起至94年8 月19日晚上8 │陽銀色重型機車（引擎號碼│
│    │時50分止。              │SD25LE-100655）         │
├──┼────────────┼────────────┤
│4   │94年8月19日晚上9時許起  │車牌號碼CVC-819 號光陽銀│
│    │承租，迄至為警查獲止尚未│色重型機車（引擎號碼    │
│    │歸還。                  │SD25LE-100655）         │
└──┴────────────┴────────────┘
附表二：被告二人常業搶奪之犯罪情節
┌─┬────┬────┬───┬───────┬─────┐
│編│犯罪時間│犯罪地點│被害人│犯罪方法      │犯罪所得  │
│號│        │        │      │              │          │
├─┼────┼────┼───┼───────┼─────┤
│1 │94年8 月│臺北市士│戌○○│丑○○騎乘所承│粉紅色手提│
│  │15日晚上│林區後港│      │租車牌號碼為XU│包1個，內 │
│  │6時5分許│街134巷 │      │D-551 號【起訴│有現金7,20│
│  │        │口      │      │書誤載車牌號碼│0元、信用 │
│  │        │        │      │CVC-819 號，應│卡4張（中 │
│  │        │        │      │予更正】，後載│國信託商業│
│  │        │        │      │壬○○，乘劉秋│銀行、台新│
│  │        │        │      │燕不及防備之際│銀行、萬泰│
│  │        │        │      │，推由壬○○徒│銀行、AIG │
│  │        │        │      │手自戌○○左後│）、提款卡│
│  │        │        │      │方奪取戌○○左│2張（郵局 │
│  │        │        │      │手所拿之粉紅色│、上海商業│
│  │        │        │      │手提包1 個得逞│銀行）、郵│
│  │        │        │      │。            │局存摺1本 │
│  │        │        │      │              │、駕照及全│
│  │        │        │      │              │民健康保險│
│  │        │        │      │              │卡各1張 、│
│  │        │        │      │              │NOKIA 牌  │
│  │        │        │      │              │3100型行動│
│  │        │        │      │              │電話1 支（│
│  │        │        │      │              │序號：3515│
│  │        │        │      │              │0000000000│
│  │        │        │      │              │3 ，門號  │
│  │        │        │      │              │0000000000│
│  │        │        │      │              │）。      │
├─┼────┼────┼───┼───────┼─────┤
│2 │94年8 月│臺北縣新│申○○│丑○○騎乘所承│米色手提包│
│  │16日晚上│莊昌平街│      │租車號XUD-551 │1個，內有 │
│  │7時5分許│1號前   │      │號重型機車，後│現金1,500 │
│  │        │        │      │載壬○○，乘黃│元、信用卡│
│  │        │        │      │雅美不及防備之│6張（台新 │
│  │        │        │      │際，推由壬○○│銀行2張、 │
│  │        │        │      │徒手自申○○右│遠東銀行2 │
│  │        │        │      │後方奪取申○○│張、玉山銀│
│  │        │        │      │右手所提之米色│行、花旗銀│
│  │        │        │      │手提包1 個得逞│行大來卡  │
│  │        │        │      │。            │）、遠東銀│
│  │        │        │      │              │行提款卡1 │
│  │        │        │      │              │張、身分證│
│  │        │        │      │              │、汽機車駕│
│  │        │        │      │              │照、全民健│
│  │        │        │      │              │康保險卡、│
│  │        │        │      │              │行動電話2 │
│  │        │        │      │              │支（Motoro│
│  │        │        │      │              │lla 牌V290│
│  │        │        │      │              │型，門號  │
│  │        │        │      │              │0000000000│
│  │        │        │      │              │與SonyEric│
│  │        │        │      │              │sson牌T100│
│  │        │        │      │              │型，序號：│
│  │        │        │      │              │0000000000│
│  │        │        │      │              │88320 號，│
│  │        │        │      │              │門號093009│
│  │        │        │      │              │0032號）。│
├─┼────┼────┼───┼───────┼─────┤
│3 │94年8 月│臺北市大│午○○│壬○○騎乘張豐│皮包1個， │
│  │17日下午│同區昌吉│      │名自「正捷交通│內有現金  │
│  │5時許   │街99巷8 │      │有限公司」承租│1,600元、 │
│  │        │號前    │      │而得之車號XUD │信用卡2張 │
│  │        │        │      │-551號重型機車│（聯邦銀行│
│  │        │        │      │，後載丑○○，│、花旗銀行│
│  │        │        │      │乘午○○不及防│）、提款卡│
│  │        │        │      │備之際，推由張│4張（合作 │
│  │        │        │      │豐名徒手自彭皓│金庫2張、 │
│  │        │        │      │貞後方奪取彭皓│臺北一信及│
│  │        │        │      │貞之皮包1 個得│彰化銀行各│
│  │        │        │      │逞。          │1 張）、全│
│  │        │        │      │              │民健康保險│
│  │        │        │      │              │卡3 張、臺│
│  │        │        │      │              │北第一信用│
│  │        │        │      │              │合作社支票│
│  │        │        │      │              │1本 、三洋│
│  │        │        │      │              │牌粉紅色行│
│  │        │        │      │              │動電話1支 │
│  │        │        │      │              │（門號0968│
│  │        │        │      │              │777180號）│
├─┼────┼────┼───┼───────┼─────┤
│4 │94年8 月│臺北縣新│卯○○│壬○○騎乘車號│手提包1個 │
│  │18日晚上│莊市景德│、陳景│XUD-551 號重型│，內有現金│
│  │10時2分 │路81號前│華    │機車，後載張豐│2,000元、 │
│  │許      │        │      │名，乘卯○○與│華碩PDA1台│
│  │        │        │      │其女友巳○○不│、日盛銀行│
│  │        │        │      │及防備之際，推│信用卡1 張│
│  │        │        │      │由丑○○徒手自│（姓名陳政│
│  │        │        │      │巳○○左後方奪│鴻，卡號：│
│  │        │        │      │取與巳○○同行│0000000000│
│  │        │        │      │之卯○○左手所│154305）、│
│  │        │        │      │提之手提包1 個│臺北國際商│
│  │        │        │      │得逞。        │業銀行信用│
│  │        │        │      │              │卡1 張、彰│
│  │        │        │      │              │化銀行提款│
│  │        │        │      │              │卡1 張、全│
│  │        │        │      │              │民健康保險│
│  │        │        │      │              │卡、國民身│
│  │        │        │      │              │分證、駕照│
│  │        │        │      │              │、行動電話│
│  │        │        │      │              │2 支（SANY│
│  │        │        │      │              │O 牌，門號│
│  │        │        │      │              │0000000000│
│  │        │        │      │              │與廠牌不詳│
│  │        │        │      │              │門號092891│
│  │        │        │      │              │0572）。  │
│  │        │        │      │              │          │
├─┼────┼────┼───┼───────┼─────┤
│5 │94年8 月│臺北市大│天○○│丑○○騎乘所承│未搶得財物│
│  │20日下午│同區延平│      │租車號CVC-819 │。        │
│  │2 時10分│北路3 段│      │號重型機車，後│          │
│  │許      │18巷5號 │      │載壬○○，乘鄭│          │
│  │        │前      │      │玉芳【起訴書犯│          │
│  │        │        │      │罪事實欄一、（│          │
│  │        │        │      │九）第4 行第5 │          │
│  │        │        │      │字以下誤載為「│          │
│  │        │        │      │戌○○」，應予│          │
│  │        │        │      │更正】不及防備│          │
│  │        │        │      │之際，推由柯志│          │
│  │        │        │      │忠徒手自天○○│          │
│  │        │        │      │後方奪取天○○│          │
│  │        │        │      │左手所提之手提│          │
│  │        │        │      │袋1 個，因鄭玉│          │
│  │        │        │      │芳本能拉扯防護│          │
│  │        │        │      │，始未得逞，且│          │
│  │        │        │      │使天○○於拉扯│          │
│  │        │        │      │之間受有右手及│          │
│  │        │        │      │右腳膝蓋多處擦│          │
│  │        │        │      │傷等傷害（傷害│          │
│  │        │        │      │部分未據告訴）│          │
│  │        │        │      │。            │          │
├─┼────┼────┼───┼───────┼─────┤
│6 │94年8 月│臺北市中│癸○○│丑○○騎駛所承│深藍色路易│
│  │27日晚上│山區松江│      │租車號CVC-819 │威登品牌皮│
│  │8 時45分│路與錦州│      │號重型機車，懸│包1 個，內│
│  │許      │街口    │      │掛甫竊得之CKH │有現金2000│
│  │        │        │      │-169號車牌，後│元、信用卡│
│  │        │        │      │載壬○○，乘范│8 張（中國│
│  │        │        │      │令復不及防備之│信託、台新│
│  │        │        │      │際，推由壬○○│銀行、聯邦│
│  │        │        │      │徒手自癸○○右│銀行、富邦│
│  │        │        │      │後方奪取癸○○│銀行、安泰│
│  │        │        │      │右手所拿之深藍│銀行、陽信│
│  │        │        │      │色路易威登品牌│銀行、臺灣│
│  │        │        │      │皮包1 個得逞。│企銀與誠泰│
│  │        │        │      │              │銀行）與汽│
│  │        │        │      │              │車駕照、國│
│  │        │        │      │              │民身分證、│
│  │        │        │      │              │全民健康保│
│  │        │        │      │              │險卡各1 張│
│  │        │        │      │              │及行動電話│
│  │        │        │      │              │1 支（三星│
│  │        │        │      │              │牌E608型，│
│  │        │        │      │              │序號：0103│
│  │        │        │      │              │0000000000│
│  │        │        │      │              │號，門號  │
│  │        │        │      │              │0000000000│
│  │        │        │      │              │號）      │
├─┼────┼────┼───┼───────┼─────┤
│7 │94年8 月│臺北縣板│酉○○│丑○○騎乘所承│灰色手提包│
│  │27日晚上│橋市民治│      │租車號CVC—819│1個，內有 │
│  │11時許  │街內    │      │號重型機車，後│現金5,000 │
│  │        │        │      │載壬○○，乘趙│元、花旗銀│
│  │        │        │      │美靜不及防備之│行信用卡1 │
│  │        │        │      │際，推由壬○○│張、合作金│
│  │        │        │      │徒手自酉○○左│庫提款卡1 │
│  │        │        │      │後方奪取酉○○│張、健保卡│
│  │        │        │      │左手所拿之灰色│1張、行動 │
│  │        │        │      │手提包1個得逞 │電話2支（ │
│  │        │        │      │。            │NOKIA牌321│
│  │        │        │      │              │0型，序號 │
│  │        │        │      │              │：00000000│
│  │        │        │      │              │0000000， │
│  │        │        │      │              │門號091561│
│  │        │        │      │              │0129號與  │
│  │        │        │      │              │MOTO 牌 ，│
│  │        │        │      │              │門號092207│
│  │        │        │      │              │0325 號） │
│  │        │        │      │              │。        │
├─┼────┼────┼───┼───────┼─────┤
│8 │94年8 月│臺北市中│李秀蘭│丑○○騎乘原承│粉紅色皮包│
│  │30日晚上│山區龍江│      │租之車號CVC— │1個，內有 │
│  │9 時許  │路257巷 │      │819號重型機車 │現金1,000 │
│  │        │13號前  │      │，懸掛所竊得之│元、信用卡│
│  │        │        │      │上開CKH—169號│5 張（玉山│
│  │        │        │      │車牌，後載柯志│銀行、中國│
│  │        │        │      │忠，乘李秀蘭不│信託銀行、│
│  │        │        │      │及防備之際，推│花旗銀行、│
│  │        │        │      │由壬○○徒手自│友邦AIG） │
│  │        │        │      │李秀蘭左後方奪│、提款卡3 │
│  │        │        │      │取李秀蘭左手所│張（郵局、│
│  │        │        │      │提之粉紅色皮包│華南銀行、│
│  │        │        │      │1個得逞。     │國泰銀行）│
│  │        │        │      │              │、國民身分│
│  │        │        │      │              │證、全民健│
│  │        │        │      │              │康保險卡、│
│  │        │        │      │              │汽機車駕照│
│  │        │        │      │              │。        │
├─┼────┼────┼───┼───────┼─────┤
│9 │94年8月 │臺北市大│己○○│丑○○騎乘原承│皮包1個， │
│  │31日下  │同區迪化│      │租之車號CVC— │內有現金  │
│  │午4時20 │街2段196│      │819號重型機車 │700元、頂 │
│  │分許    │之1號前 │      │，懸掛所竊得之│好超市面  │
│  │        │        │      │上開CKH—169號│額100元禮 │
│  │        │        │      │車牌，後載柯志│券2張、臺 │
│  │        │        │      │忠，乘己○○不│北第一信用│
│  │        │        │      │及防備之際，推│合作社提款│
│  │        │        │      │由壬○○徒手自│卡1 張、全│
│  │        │        │      │己○○後方奪取│民健康保險│
│  │        │        │      │己○○夾於左  │卡1 張。  │
│  │        │        │      │手腋下之皮包1 │          │
│  │        │        │      │個得逞。      │          │
├─┼────┼────┼───┼───────┼─────┤
│10│94年9 月│臺北市大│地○○│丑○○騎乘原承│皮包1個， │
│  │1日下午2│同區迪化│      │租之車號CVC— │內有現金  │
│  │時6 分許│街2段與 │      │819號重型機車 │5,400元、 │
│  │        │伊寧街口│      │，懸掛所竊得之│美金400元 │
│  │        │        │      │上開CKH—169號│、臺北企業│
│  │        │        │      │車牌，後載柯志│銀行信用卡│
│  │        │        │      │忠，乘地○○停│1張、提款 │
│  │        │        │      │放機車不及防備│卡2張（臺 │
│  │        │        │      │之際，推由柯志│北富邦銀行│
│  │        │        │      │忠徒手奪取藍淑│、臺北企銀│
│  │        │        │      │媛懸掛於機車腳│）、國民身│
│  │        │        │      │踏板掛鉤上之皮│分證、全民│
│  │        │        │      │包1個得逞，並 │健康保險卡│
│  │        │        │      │致地○○人車倒│、重型機車│
│  │        │        │      │地。          │駕照各1 張│
│  │        │        │      │              │、皮夾1個 │
│  │        │        │      │              │、TOPLUXG │
│  │        │        │      │              │牌CG360 型│
│  │        │        │      │              │行動電話1 │
│  │        │        │      │              │支（序號：│
│  │        │        │      │              │00000000  │
│  │        │        │      │              │0000000 號│
│  │        │        │      │              │，門號0918│
│  │        │        │      │              │033232號）│
│  │        │        │      │              │。        │
├─┼────┼────┼───┼───────┼─────┤
│11│94年9 月│臺北市大│丁○○│丑○○騎乘原承│粉紅色化妝│
│  │1 日下午│同區南京│      │租之車號CVC— │包1個，內 │
│  │4時30分 │西路262 │      │819號重型機車 │有NEC牌N8 │
│  │許      │巷內    │      │，懸掛所竊得之│型行動電話│
│  │        │        │      │上開CKH—169號│1支（序號 │
│  │        │        │      │車牌，後載柯志│：00000000│
│  │        │        │      │忠，乘丁○○不│0000000 號│
│  │        │        │      │及防備之際，推│，門號0935│
│  │        │        │      │由壬○○徒手奪│194406號）│
│  │        │        │      │取丁○○左手所│。        │
│  │        │        │      │提之粉紅色化妝│          │
│  │        │        │      │包1個得逞。   │          │
└─┴────┴────┴───┴───────┴─────┘
附表三：被告二人竊盜情節
┌─┬────┬────┬───┬───────┬─────┐
│編│犯罪時間│犯罪地點│被害人│犯罪方法      │犯罪所得  │
│號│        │        │      │              │          │
├─┼────┼────┼───┼───────┼─────┤
│1 │94年8 月│臺北縣三│子○○│丑○○、壬○○│重型機車牌│
│  │27日下午│重市中正│      │共同攜帶客觀上│號CKH—169│
│  │3 時許  │北路25巷│      │可為兇器使用之│號車牌1面 │
│  │        │8 號前  │      │T 字型扳手1支 │。        │
│  │        │        │      │，由壬○○在旁│          │
│  │        │        │      │把風，推由張豐│          │
│  │        │        │      │名持該T 字型扳│          │
│  │        │        │      │手竊得子○○所│          │
│  │        │        │      │有之重型機車牌│          │
│  │        │        │      │號CKH —169 號│          │
│  │        │        │      │車牌1 面。    │          │
├─┼────┼────┼───┼───────┼─────┤
│2 │94年9 月│臺北市大│寅○○│丑○○騎乘承租│皮包1個， │
│  │2 日下午│同區大龍│      │之車號CVC —  │內有現金  │
│  │5時30分 │街244號 │      │819 號重型機車│5,958元、 │
│  │許      │前      │      │，懸掛所竊得之│身分證1張 │
│  │        │        │      │上開CKH —169 │、SANYO牌 │
│  │        │        │      │號車牌，後載柯│T100型行動│
│  │        │        │      │志忠，趁寅○○│電話1支   │
│  │        │        │      │下車購物之機會│（序號：35│
│  │        │        │      │，推由壬○○徒│0000000000│
│  │        │        │      │手竊取寅○○置│320）。   │
│  │        │        │      │於腳踏車前籃內│          │
│  │        │        │      │之皮包1 個得逞│          │
│  │        │        │      │。            │          │
└─┴────┴────┴───┴───────┴─────┘
附表四：丑○○冒用卯○○名義之信用卡，詐欺財物
┌─┬────┬──────┬─────┬─────┐
│編│犯罪時間│犯罪地點    │犯罪所得  │偽造「陳政│
│號│        │            │財物之價值│鴻」署押所│
│  │        │            │          │在及枚數  │
├─┼────┼──────┼─────┼─────┤
│1 │94年8 月│臺北縣三重市│   300元  │信用卡簽帳│
│  │18日晚上│三和路2段35 │          │單商店存根│
│  │11時19分│號1樓酒國聯 │          │聯持卡人簽│
│  │許      │軍洋行      │          │名欄，壹枚│
│  │        │            │          │（偵卷第  │
│  │        │            │          │275 頁）  │
├─┼────┼──────┼─────┼─────┤
│2 │94年8 月│臺北縣三重市│ 5,300元  │信用卡簽帳│
│  │18日晚上│中央北路108 │          │單商店存根│
│  │11時50分│號不倒翁服飾│          │聯、客戶存│
│  │許      │行          │          │根聯之持卡│
│  │        │            │          │人簽名欄，│
│  │        │            │          │各壹枚（偵│
│  │        │            │          │卷第276 頁│
│  │        │            │          │）        │
├─┼────┼──────┼─────┼─────┤
│3 │94年8 月│臺北縣三重市│ 5,900元  │信用卡簽帳│
│  │19日凌晨│中央北路108 │          │單商店存根│
│  │0時許   │號不倒翁服飾│          │聯、客戶存│
│  │        │行          │          │根聯之持卡│
│  │        │            │          │人簽名欄，│
│  │        │            │          │各壹枚（偵│
│  │        │            │          │卷第277 頁│
│  │        │            │          │）        │
├─┴────┴──────┼─────┼─────┤
│總計詐得財物價值          │11,500元  │          │
└─────────────┴─────┴─────┘
附表五：起訴書認被告二人犯罪，但本院認為證據不足者
┌─┬────┬────┬───┬───────┬─────┐
│1 │94年8 月│臺北縣三│辰○○│丑○○騎乘車牌│深灰色手提│
│  │7日晚上9│重市自強│      │號碼不詳之機車│包1個，內 │
│  │時許    │路2段87 │      │，後載壬○○，│有現金1,  │
│  │        │巷4 號前│      │乘辰○○不及防│000 元、台│
│  │        │        │      │備之際，推由柯│新銀行信用│
│  │        │        │      │志忠徒手自陳美│卡1 張、臺│
│  │        │        │      │凰右前方奪取陳│灣中小企業│
│  │        │        │      │美凰揹於右肩之│銀行提款卡│
│  │        │        │      │深灰手提包1 個│2 張、遠東│
│  │        │        │      │得逞。        │商業銀行提│
│  │        │        │      │              │款卡1 張、│
│  │        │        │      │              │飛利普350 │
│  │        │        │      │              │型行動電話│
│  │        │        │      │              │1 支（門號│
│  │        │        │      │              │0000000000│
│  │        │        │      │              │號）。    │
├─┼────┼────┼───┼───────┼─────┤
│2 │94年8 月│臺北市松│乙○○│丑○○騎乘所承│手提包1個 │
│  │13日上午│山區新東│      │租之車牌號碼  │，內有    │
│  │11時15分│街20巷口│      │CVC-819 號重型│現金63,   │
│  │許      │前      │      │機車，後載柯志│300元、信 │
│  │        │        │      │忠，乘乙○○不│用卡2張（ │
│  │        │        │      │及防備之際，推│花旗銀行、│
│  │        │        │      │由壬○○徒手自│中國國際商│
│  │        │        │      │乙○○左後方奪│業銀行）、│
│  │        │        │      │取乙○○置於腳│華南銀行提│
│  │        │        │      │踏車前籃內之手│款卡2張、 │
│  │        │        │      │提包1 個得逞。│郵局存摺2 │
│  │        │        │      │              │本、印鑑2 │
│  │        │        │      │              │枚、身分證│
│  │        │        │      │              │、全民健康│
│  │        │        │      │              │保險卡、汽│
│  │        │        │      │              │車駕照各1 │
│  │        │        │      │              │張、行動電│
│  │        │        │      │              │話2 支（國│
│  │        │        │      │              │際牌GD68型│
│  │        │        │      │              │與UTStarco│
│  │        │        │      │              │mU32型）  │
├─┼────┼────┼───┼───────┼─────┤
│3 │94年8 月│臺北縣蘆│丙○○│丑○○騎乘所承│路易威登品│
│  │17日晚上│洲市重陽│      │租車號XUD-551 │牌皮包1個 │
│  │7時10分 │1街26號 │      │號重型機車，後│，內有黑色│
│  │許      │前      │      │載壬○○，乘吳│化妝包1個 │
│  │        │        │      │敏華不及防備之│、行動電話│
│  │        │        │      │際，推由壬○○│2支（G-PLU│
│  │        │        │      │徒手自丙○○左│S牌、SANYO│
│  │        │        │      │後方奪取丙○○│牌各1 支）│
│  │        │        │      │揹於左肩之路易│。        │
│  │        │        │      │威登品牌皮包1 │          │
│  │        │        │      │個得逞。      │          │
├─┼────┼────┼───┼───────┼─────┤
│4 │94年8 月│臺北市士│林江宜│丑○○騎乘所承│皮包1個， │
│  │18日中午│林區士東│桂    │租車號XUD-551 │內有現金  │
│  │12時許  │路54巷2 │      │號重型機車，後│4,000元、 │
│  │        │號前    │      │載壬○○，乘林│信用卡2張 │
│  │        │        │      │江宜桂不及防備│（中國信託│
│  │        │        │      │之際，推由柯志│商業銀行、│
│  │        │        │      │忠徒手自林江宜│臺北國際商│
│  │        │        │      │桂左後方奪取林│業銀行）、│
│  │        │        │      │江宜桂夾於左腋│身分證及  │
│  │        │        │      │下方之皮包1 個│健保卡各1 │
│  │        │        │      │得逞。        │張。      │
├─┼────┼────┼───┼───────┼─────┤
│5 │94年8 月│臺北市信│甲○○│丑○○騎乘所承│黑色皮夾1 │
│  │19日晚上│義區莊敬│      │租車號XUD-551 │個，內有  │
│  │8 時許  │路與松仁│      │號重型機車，後│現金9,000 │
│  │        │路口    │      │載壬○○，乘王│元、信用卡│
│  │        │        │      │嘉梅不及防備之│10張（華南│
│  │        │        │      │際，推由壬○○│銀行、聯邦│
│  │        │        │      │徒手自甲○○左│銀行、安泰│
│  │        │        │      │後方奪取甲○○│銀行、誠泰│
│  │        │        │      │左手所持之黑色│銀行、萬泰│
│  │        │        │      │皮夾1 個得逞。│銀行、荷蘭│
│  │        │        │      │              │銀行、臺北│
│  │        │        │      │              │富邦銀行、│
│  │        │        │      │              │國泰世華銀│
│  │        │        │      │              │行、台新銀│
│  │        │        │      │              │行）、提款│
│  │        │        │      │              │卡4張（華 │
│  │        │        │      │              │南銀行、聯│
│  │        │        │      │              │邦銀行、臺│
│  │        │        │      │              │北富邦銀行│
│  │        │        │      │              │、台新銀行│
│  │        │        │      │              │）。      │
├─┼────┼────┼───┼───────┼─────┤
│6 │94年9 月│臺北市中│亥○○│丑○○騎乘原承│手提包1個 │
│  │2 日中午│山區民權│      │租之車號CVC— │內有現金  │
│  │12時20分│東路與新│      │819號重型機車 │1,000元、 │
│  │許      │生北路口│      │，懸掛所竊得之│信用卡6張 │
│  │        │        │      │上開CKH—169號│（國泰銀行│
│  │        │        │      │車牌，後載柯志│、臺灣中小│
│  │        │        │      │忠，乘亥○○不│企業銀行、│
│  │        │        │      │及防備之際，推│上海銀行、│
│  │        │        │      │由壬○○徒手自│安信信用卡│
│  │        │        │      │亥○○右後方奪│中心、安泰│
│  │        │        │      │取亥○○揹於右│銀行、第一│
│  │        │        │      │肩之手提包1個 │銀行）、郵│
│  │        │        │      │得逞，並使劉曼│局提款卡1 │
│  │        │        │      │琦因手提包牽引│張、全民健│
│  │        │        │      │受力跌倒，受有│康保險卡、│
│  │        │        │      │右手肘擦傷之傷│國民身分證│
│  │        │        │      │害（傷害部分未│、國際牌GD│
│  │        │        │      │據告訴）      │88 型行動 │
│  │        │        │      │              │電話1 支（│
│  │        │        │      │              │門號093019│
│  │        │        │      │              │6301號）  │
└─┴────┴────┴───┴───────┴─────┘
附表六：移送併辦部分，犯罪證據不足者
┌─┬────┬────┬───┬───────┬─────┐
│1 │94年8 月│臺北市中│辛○○│丑○○騎駛所承│未搶得財物│
│  │15日下午│山區德惠│      │租之車號XUD-55│          │
│  │4 時許  │街121 號│      │1 號重型機車，│          │
│  │        │前      │      │後載壬○○，乘│          │
│  │        │        │      │辛○○不及防備│          │
│  │        │        │      │之際，推由柯志│          │
│  │        │        │      │忠徒手奪取施靜│          │
│  │        │        │      │琳所攜帶之皮包│          │
│  │        │        │      │1 個，因辛○○│          │
│  │        │        │      │大聲喊叫，始未│          │
│  │        │        │      │得逞。        │          │
├─┼────┼────┼───┼───────┼─────┤
│2 │94年8 月│臺北市中│庚○○│丑○○騎駛承租│黑色錢包1 │
│  │23日晚間│山區民權│      │之車號CVC-819 │個，內有現│
│  │8 時10分│東路2 段│      │號重型機車，後│金200 元、│
│  │許      │92巷1 弄│      │載壬○○，乘林│花旗銀行白│
│  │        │1 號前  │      │雅慧不及防備之│金卡、中華│
│  │        │        │      │際，推由壬○○│商業銀行信│
│  │        │        │      │徒手自庚○○後│用卡、中華│
│  │        │        │      │方奪取庚○○手│商業銀行白│
│  │        │        │      │上所拿之黑色錢│金卡、慶豐│
│  │        │        │      │包1個得逞。   │銀行金卡、│
│  │        │        │      │              │聯邦商業銀│
│  │        │        │      │              │行與低收入│
│  │        │        │      │              │戶卡、國民│
│  │        │        │      │              │身分證、全│
│  │        │        │      │              │民健康保險│
│  │        │        │      │              │卡各1 張。│
└─┴────┴────┴───┴───────┴─────┘


司法院資訊處製作；財團法人民間司法改革基金會備份。
